# 请教陈版主，请问收赞助如何核算？

提问人：hua1033968502 时间：2020-07-23 00:12:00
陈版主好，对于企业举办活动比赛啥的收到货币性和非货币性赞助的核算一直有一些疑问，请有空可以帮忙指导一下哈，感谢。
（ 1 ）如果赞助是对活动比赛本身的赞助，比如赞助方自行给活动比赛胜出者发放现金，奖杯奖牌啥的，这种情况是否无需做账？
（ 2 ）如果赞助方仅要求活动比赛中被提及（品牌宣传），活动举办企业可以自己的名义发放给活动比赛胜出者，但是赞助方给多少就要发放多少。这种情况因为活动举办企业没有经济利益流入，而且本身不对赞助物拥有控制权，是否也不做账更合适？
（ 3 ）如果赞助物是给活动举办方自由支配的，不附带任何其他条件，这种情况活动举办方核算进营业外收入是否合理？
（ 4 ）如果赞助物是给活动举办方自由支配的，但是要求活动举办方在活动中提供一下品牌宣传服务，这种情况活动举办方核算进服务收入是否合理？
最后，再请教下如收到非货币性赞助无法评估公允价值可以怎么操作呢？
谢谢陈版主，谢谢。

回答人：chenyiwei
对于活动举办方收到的赞助收入，应了解赞助方提供该赞助的原因和目的，以及赞助所附的条件，据此合理进行会计处理，特别要关注该赞助是否与其他交易或事项相关联，是否应作为一揽子交易进行会计处理。
在实务中，赞助的目的一般是作为赞助方的宣传，借助活动提升自身知名度，对赞助方而言属于业务宣传方面的支出。对活动举办方（受赞助方）而言，属于提供广告宣传服务收入的可能性相对较大（作为营业外收入的可能性相对较小，除非是偶发性的），但也要结合具体案例的背景进行分析。
如果赞助是对活动比赛本身的赞助，比如赞助方自行给活动比赛胜出者发放现金，奖杯奖牌啥的，不应不进行账务处理，而是需要分别确认活动收入和成本。你的情况（ 1 ）（ 2 ）都是这种情况。我理解不应作为单纯的代收代付处理。